【裁判字號】    97,上訴,2371
【裁判日期】    970724
【裁判案由】    毒品危害防制條例
【裁判全文】
臺灣高等法院刑事判決                97年度上訴字第2371號
上  訴  人  臺灣基隆地方法院檢察署檢察官
被      告  甲○○
上列上訴人因被告毒品危害防制條例案件，不服臺灣基隆地方法
院97年度訴字第222號，中華民國97年3月21日第一審判決（起訴
案號：臺灣基隆地方法院檢察署97年度毒偵字第112號），提起
上訴，本院判決如下：
    主  文
上訴駁回。
    事實及理由
一、本案經本院審理結果，認第一審以被告甲○○係犯毒品危害
    防制條例第10條第2項之施用第二級毒品罪，判決「甲○○
    施用第二級毒品，累犯，處有期徒刑參月。」。認事用法及
    量刑均無不當，應予維持，並引用第一審判決書記載之事實
    、證據及理由（如附件，被告所犯毒品危害防制條例第10條
    第1項之施用第一級毒品罪部分，因未據當事人上訴，該部
    分已然確定）。
二、公訴人上訴意旨略以：對原判決聲明不服，就被告施用第二
    級毒品罪部分提起上訴；被告另於本件判決前之民國（下同
    ）96年11月10日某時許為警採尿往前回溯96小時內某時，在
    不詳處所，施用第二級毒品安非他命，涉有施用第二級毒品
    犯行，與本件判決認定被告施用第二級毒品之時間96年11月
    9日晚間8時許相隔不到1日，是被告上開犯行與本件判決所
    認定之犯行或為事實上一罪，或為接續犯實質上一罪，依審
    判不可分原則，該案應為起訴效力所及，原審未及斟酌審判
    ，難認原判決允當，請撤銷原判決，就被告另涉之施用第二
    級毒品罪嫌另為適當之判決云云。惟查：
  (一)被告甲○○基於施用第一、二級毒品之犯意，於96年11月9
    日下午8時許，在其停放於臺北縣貢寮鄉○○路2號前之自小
    客車內，先以注射針筒注射方式，非法施用第一級毒品海洛
    因1次後，再以燒烤方式非法施用第二級毒品安非他命1次，
    嗣為警據報於同日下午8時49分許，在上址發現其疑似施用
    毒品後在其所駕駛之自小客車內睡覺而盤查，並在其所駕駛
    之自小客車右前座置物廂內查獲尚未開封之注射針筒3支及
    第一級毒品海洛因1包（驗餘淨重0.02公克），經甲○○同
    意採驗其尿液結果，呈安非他命類（安非他命、甲基安非他
    命）、鴉片類（可待因、嗎啡）陽性反應，而先為警查獲；
    嗣因獲臺灣基隆地方法院檢察署檢察官諭知交保，而於翌（
    10）日12時05分具保獲釋（此部分業經原審判決）；其後，
    又於96年11月10日19時50分許，駕駛GR-0982號小客車行經
    美和街30號前遇警攔檢，為警在其所駕駛之自小客車查獲已
    使用過之注射針筒1支，經甲○○同意採驗其尿液結果，呈
    安非他命類（安非他命、甲基安非他命）陽性反應，而再度
    為警查獲（此部分即檢察官上訴及移送併辦部分）；合先敘
    明。
  (二)公訴人之上訴意旨所指：被告另於96年11月10日某時許為警
    採尿往前回溯96小時內某時，在不詳處所，施用第二級毒品
    安非他命之施用第二級毒品犯行；應分述如下：
    1.96年11月9日下午8時許為警查獲前施用第二級毒品部分：
      (1)此部分業據原審判決論罪科刑，原審判決並無任何不當
        之處。
      (2)至於，被告於96年11月9日下午8時許為警查獲後，迄至
        翌（10）日12時05分具保獲釋前，則均係遭臺灣基隆地
        方法院檢察署拘禁中，此段時間，衡情自無施用毒品之
        可能。
    2.96年11月10日12時05分具保獲釋後施用第二級毒品部分：
      (1)按所謂接續犯，係數行為於同時同地或密切接近之時地
        實施，侵害同一之法益，各行為之獨立性極為薄弱，依
        一般社會健全觀念，在時間差距上，難以強行分開，在
        刑法評價上，以視為數個舉動之接續施行，合為包括之
        一行為予以評價，較為合理，而為包括之一罪（最高法
        院86年台上字第3295號判決意旨參照）。
      (2)被告甲○○固曾基於施用第一、二級毒品之犯意，於96
        年11月9日下午8時許，在其停放於臺北縣貢寮鄉○○路
        2號前之自小客車內，先以注射針筒注射方式，非法施
        用第一級毒品海洛因1次後，再以燒烤方式非法施用第
        二級毒品安非他命1次；然被告施用毒品後，旋即為警
        據報於同日下午8時49分許，在其所駕駛之自小客車內
        查獲，並移送臺灣基隆地方法院檢察署檢察官偵辦。衡
        諸常理，其原先施用毒品之犯意、犯行，至為警查獲逮
        捕時止，應已中斷，與其爾後經具保獲釋再施用毒品之
        犯行，自屬各別獨立之行為，尚無「以一行為予以評價
        較為合理」之可言。
      (3)上訴意旨所指被告上開犯行，核與本件原審判決所認定
        之被告犯行，尚難認有接續犯之實質上一罪關係，並非
        原起訴效力所及，本院自屬無從併予審判。
  (三)公訴人上訴意旨，執前詞指摘原審判決不當，為無理由，應
    予駁回。
三、臺灣基隆地方法院檢察署檢察官就97年度毒偵字第996號卷
    移送併辦意旨另以：被告甲○○前因施用毒品案件，經觀察
    、勒戒後，認無繼續施用毒品之傾向，由本署檢察官於95年
    1月5日，以94年度毒偵字第2384號為不起訴處分確定；又因
    施用毒品案件，經本署檢察官提起公訴，嗣經臺灣基隆地方
    法院於95年4月24日，以95年度訴字第165號判決判處有期徒
    刑6月確定，並於96年3月8日執行完畢。詎其仍未戒除毒癮
    ，復基於施用第一級毒品海洛因之犯意，於96年11月10日某
    時許為警採尿往前回溯24小時內某時，在不詳處所，以針筒
    注射之方式，施用第一級毒品海洛因；另基於施用第二級毒
    品安非他命之犯意，於96年11月10日某時許為警採尿往前回
    溯96小時內某時，在不詳處所，施用第二級毒品安非他命，
    嗣於同日19時50分許，為警在臺北縣貢寮鄉○○村○○街30
    號前臨檢查獲，並扣得其所有已滲水未用完之海洛因1包、
    注射針筒1支及殘渣袋1只等物，且經其同意採尿送驗後，結
    果呈嗎啡、甲基安非他命陽性反應，而查知上情。案經臺北
    縣政府警察局瑞芳分局報告偵辦。被告前曾被訴施用第一、
    二級毒品案件，業經本署以97年度毒偵字第112、114號案件
    提起公訴，並經臺灣基隆地方法院於97年3月21日，以97年
    度訴字第222號判決判處有期徒刑1年2月，嗣因本署檢察官
    不服提起上訴，現由鈞院以97年度上訴字第2371號案件審理
    中，有該案起訴書、判決書、上訴書及全國刑案資料查註表
    在卷可按。而該判決認定被告於96年11月9日下午8時許，先
    以針筒注射之方式施用第一級毒品海洛因，再以燒烤之方式
    施用第二級毒品安非他命，且被告該次採尿送驗結果，嗎啡
    數值為247527ng/ml，甲基安非他命數值為28871ng/ml，而
    本件同一被告係於96年11月10日遭查獲並採尿送驗，其結果
    嗎啡數值為37339ng/ml，甲基安非他命數值為4969ng/ml ，
    數值均較96年11月9日遭查獲採尿送驗之數值明顯降低，且2
    次採尿時間僅相隔約1日，是被告上開犯行與該件判決所認
    定之犯行或為事實上一罪（同一時間施用），或為接續犯實
    質上一罪（密接施用），為上開案件起訴效力所及，應併予
    審理等語。惟查：
  (一)被告所犯毒品危害防制條例第10條第1項之施用第一級毒品
    罪部分，因未據當事人上訴，該部分已然確定。則臺灣基隆
    地方法院檢察署97年度毒偵字第996號卷就被告另犯之施用
    第一級毒品犯行移送併辦，其程序自不符合相關法律之規定
    ，先予敘明。
  (二)被告於96年11月9日下午8時許為警查獲前施用毒品部分：
    1.此部分業據原審判決論罪科刑在案。
    2.至於，被告於96年11月9日下午8時許為警查獲後，迄至翌
      （10）日12時05分具保獲釋前，則均係遭臺灣基隆地方法
      院檢察署拘禁中，此段時間，衡情自無施用毒品之可能。
  (三)被告於96年11月10日12時05分具保獲釋後施用毒品部分：
    1.按所謂接續犯，係數行為於同時同地或密切接近之時地實
      施，侵害同一之法益，各行為之獨立性極為薄弱，依一般
      社會健全觀念，在時間差距上，難以強行分開，在刑法評
      價上，以視為數個舉動之接續施行，合為包括之一行為予
      以評價，較為合理，而為包括之一罪（最高法院86年台上
      字第3295號判決意旨參照）。
    2.被告甲○○固曾基於施用第一、二級毒品之犯意，於96年
      11月9日下午8時許，在其停放於臺北縣貢寮鄉○○路2號
      前之自小客車內，先以注射針筒注射方式，非法施用第一
      級毒品海洛因1次後，再以燒烤方式非法施用第二級毒品
      安非他命1次；然被告施用毒品後，旋即為警據報於同日
      下午8時49分許，在其所駕駛之自小客車內查獲，並移送
      臺灣基隆地方法院檢察署檢察官偵辦。衡諸常理，其原先
      施用毒品之犯意，至為警查獲逮捕時止，應已中斷，與其
      爾後經具保獲釋再施用毒品之犯行，自屬各別獨立之行為
      ，尚無「以一行為予以評價較為合理」之可言。
    3.移送併案意旨所指被告之此部分犯行，核與本判決所認定
      之被告犯行，尚難認有接續犯之實質上一罪關係，本院自
      屬無從併予審判，而應退回由原檢察署檢察官另為適法之
      處置。
四、據上論結，應依刑事訴訟法第373條、第368條，判決如主文
    。
本案經檢察官賴俊雄到庭執行職務。
中    華    民    國    97    年    7     月    24    日
                  刑事第十庭    審判長法  官 楊炳禎
                                      法  官 朱光仁
                                      法  官 陳博志
以上正本證明與原本無異。
不得上訴。
                                      書記官 陳嘉文
中    華    民    國    97    年    7     月    25    日


司法院資訊處製作；財團法人民間司法改革基金會備份。
